臺灣臺中地方法院民事判決
110年度訴字第2437號
原      告  龍喻有限公司

法定代理人  龍小冰  
訴訟代理人  黃仕翰律師
            呂紹宏律師
            顏名澤律師
被      告  鏡秀眼鏡有限公司

法定代理人  顏文山  
上列當事人間請求履行契約等事件，經本院於110年10月13日言
詞辯論終結，判決如下：
    主    文
被告應給付原告新台幣參佰肆拾肆萬壹仟貳佰伍拾元，及自民國
一百一十年九月二十三日起至清償日止，按年息百分之五計算之
利息。
訴訟費用由被告負擔。
本判決於原告以新台幣壹佰壹拾肆萬柒仟元供擔保後，得假執行
。被告如以新臺幣參佰肆拾肆萬壹仟貳佰伍拾元為原告預供擔保
，得免為假執行。
    事實及理由
一、原告主張略以：緣被告之法定代理人為香港人，於民國106
    年許，依香港澳門居民進入臺灣地區及居留定居許可辦法第
    16條第1項第5款申請投資移民來台。原告之法定代理人申請
    投資移民來台後，於106年2月25日以原告公司名義與被告鏡
    秀眼鏡有限公司簽立「鏡秀眼鏡委託經營合約」（下稱系爭
    合約，原告為乙方，被告為甲方），原告並於106年7月16日
    承租臺中市○○區○○路0號1樓，並支付押租金新臺幣（下同）
    51萬元及第一個、第二個月租金交付予被告，委託被告經營
    。依系爭合約約定第3條第1項「該投資標的之所有權，包含
    門市相關機器、設備、裝潢等一切硬體皆為乙方所有。」、
    第4條第1項「茲因甲方提供雙方議定之店鋪範圍內全店規劃
    及設備及其所有商標、企業識別標誌或相關表徵同意乙方於
    合約約定的營業地址内使用，並於合約期間針對加盟店營運
    事項提供相關技術指導，雙方約定合約金額共計新台幣參佰
    伍拾萬元整。」、第4條第4項「乙方僅投資金額，不參與管
    理投資該標的之相關店務，由乙方委託甲方經營五年，甲方
    保證乙方之投資年分紅比例為新台幣350萬元x15%。」、第4
    條第6項「紅利分配之金額按每季提撥1次，甲方應於投資標
    的正式營業起每年3月、6月、9月、12月之25日前支付乙方
    該季分配紅利為新台幣13萬1,250元。未滿一年的分配紅利
    依天數占比計算之。因門市實際經營之情況而論，正式營業
    之首三十日不列入分配計算內，於正式營業後三十日開始納
    入分紅天數。」、第5條5項「若合約到期後，經甲乙雙方合
    意由甲方將該投資標的原址購回，其甲方回購價為投資總額
    的20%」。豈料，原告僅在106年12月25日收到分配紅利10萬
    9,375元、107年3月26日收到分配紅利13萬1,250元、107年7
    月16日收到分配紅利13萬1,250元、107年10月11日收到分配
    紅利13萬1,250元、108年2月1日收到分配紅利13萬1,265元
    ，共僅收到五次分紅，後續依兩造契約第4條第6項約定之分
    配紅利均未見被告為給付，原告為此亦向被告催促給付，被
    告於108年5月20日簽立承諾書表示因自身財務問題導致給付
    分配紅利有所遲延，並於承諾書第5條約定願多付二期之分
    配紅利予原告，即26萬2,500元整，故原依約原告共可取得2
    2次之投資分紅，卻仍有17次分紅共計223萬1,250元未取得
    。後於110年6月許，被告突通知金鼎會計師事務所，要求原
    告將公司之地址遷出原告所承租之臺中市○○區○○路0號1樓之
    地址。原告始得知被告於今年6月無預警違約搬出上址，並
    將原告委託經營之事業關閉，導致原告違反與上址之房東簽
    立之租賃契約，致原告二個月之押租金遭沒收取回，而有押
    租金51萬元之損害。又因上開系爭合約第3條第1項約定，臺
    中市○○區○○路0號1樓店內之所有機器、設備、裝潢等之所有
    權均為原告，及依委託經營合約第5條第5項之規定，約定期
    滿後由被告將該址之所有機器、設備、裝潢購回，並約定被
    告購回之價金為70萬元（計算方式:350萬x0.2=70萬)。為此
    ，原告依系爭合約第4條第4項、第4條第6項及第5條第5項、
    民法第544條之規定請求被告給付344萬1,250元（計算式：0
    000000＋510000＋700000₌0000000元)。並聲明：(一)被告應
    給付原告新臺幣3,44萬1,250元，及自起訴狀繕本送達之翌
    日（即民國110年9月23日）起至清償日止，按年息百分之5
    計算之利息。(二)原告願供擔保，請准宣告假執行。
二、被告抗辯略以：契約書是被告簽的，對於契約書真正及內容
    沒有問題。然契約係假的，係為讓原告取得移民資格所簽訂
    ，兩造於106年2月簽約，8月開幕。原告人都在香港，被告
    確實提前終止租約，對於押租金被沒收沒有爭議。然根據系
    爭合約第5條第5項應係原告以70萬元跟我購回，被告只是代
    經營，如兩造沒有共識，這條是不成立的；依系爭合約雖應
    給付紅利，但後來被告公司只經營6個月，原告在原址才又
    申請增加餐飲項目，108年4月間開始經營火鍋店，火鍋店被
    告亦投入100萬元，後於110年5月因疫情關係，緊急關店，
    避免損失嚴重，今年6月已經關店，火鍋店亦沒有經營了，
    被告公司也已經賣給別人，不是原本公司了。並聲明：(一)
    請求駁回原告之訴及假執行之聲請。(二)如受不利判決，請
    准供擔保免為假執行。
三、本件得心證之理由：
(一)本件原告主張，兩造就雙方簽訂系爭合約，約定自民國106
    年2月25日起至111年2月24日止之5年期間，由原告承租營業
    處所，投資加盟被告之連鎖眼鏡驗配鏡事業，並委託被告經
    營管理；被告並保證原告之投資年分紅比例為350萬元15%
    ，約定紅利按季提撥予原告，於合約期間內，原告原可獲得
    20期紅利，然被告僅於106年12月25日、107年3月26日、107
    年7月16日、107年10月11日、108年2月1日給付5期分配紅利
    後即未再為給付。故被告於民國108年5月20日時，因民國10
    8年3月及6月兩期分配紅利未能如期支付而簽立承諾書，約
    定被告願額外再給付原告2期之紅利，故被告合計尚有17期
    之紅利未為給付等情，且為雙方均不爭執，並據原告提出之
    委託經營合約書影本及房屋租賃契約書、被告暫緩給付紅利
    之承諾書、被告公司委託加盟合約書新增條款之約定事項為
    證，應堪信為真實。是以原告依系爭合約及承諾書之約定，
    請求被告給付剩餘17期之紅利223萬1,250元（計算式：1312
    5017₌0000000元），為有理由，應予准許。
(二)按稱委任者，謂當事人約定，一方委託他方處理事務，他
    方允為處理之契約；受任人處理委任事務，應依委任人之指
    示，並與處理自己事務為同一之注意。其受有報酬者，應以
    善良管理人之注意為之；受任人因處理委任事務有過失，或
    因逾越權限之行為所生之損害，對於委任人應負賠償之責，
    民法第528條、第535條、第544條分別定有明文。查兩造間
    就鏡秀眼鏡有限公司之經營事業成立委任契約關係，被告於
    未經原告同意即將該經營事業關閉，並今年6月無預警違約
    搬出原告承租之營業處所，令原告因違反與該址之房東所簽
    立之租賃契約，而遭房東沒收二個月之押租金，受有押租金
    51萬元之損害，且為被告不爭執。故原告基於委任人之地位
    ，依前開規定請求被告負損害賠償責任，請求被告應賠償51
    萬元予伊，自屬有據，應予准許。
(三)次按請求將來給付之訴，以有預為請求之必要者為限，得提
    起之，民事訴訟法第246條定有明文。本件原告復主張依系
    爭合約第5條第5項規定：「若合約到期後，經甲乙雙方合意
    由甲方將該投資標的原址購回，其甲方回購價為投資總額的
    20%」，兩造約定於合約期滿後由被告將經營事業之所有機
    器、設備、裝潢購回，購回之價金為投資總額350萬元之20%
    即70萬元，此有委託經營合約書影本為證。查被告現已關閉
    委託經營事業，無從期待被告將來於合約期滿時有依系爭合
    約購回上開設備之可能，實有預為請求之必要。是原告請求
    被告將來購回原告之投資標的所有機器、設備、裝潢給付之
    價金70萬元，為有理由，應予准許，
(四)末按給付有確定期限者，債務人自期限屆滿時起，負遲延責
    任。給付無確定期限者，債務人於債權人得請求給付時，經
    其催告而未為給付，自受催告時起，負遲延責任。其經債權
    人起訴而送達訴狀，或依督促程序送達支付命令，或為其他
    相類之行為者，與催告有同一之效力，民法第229條第1項、
    第2項定有明文。又遲延之債務，以支付金錢為標的者，債
    權人得請求依法定利率計算之遲延利息。但約定利率較高者
    ，仍從其約定利率。應付利息之債務，其利率未經約定，亦
    無法律可據者，週年利率為5％，民法第233條第1項、第203
    條亦分別著有明文。本件原告對被告之履行契約及損害賠償
    請求權，核屬無確定期限之給付，經原告提起民事訴訟起迄
    今被告仍未給付，依法當應負遲延責任。而本件民事訴訟起
    訴狀繕本係於110年9月22日送達被告，有本院送達證書在卷
    可查（見本院卷第85頁），是原告請求自起訴狀繕本送達被
    告之翌日即110年9月23日起至清償日止，按年利率5％計算之
    法定遲延利息，核無不合，應予准許。
四、綜上，原告依系爭合約及承諾書意旨、民事訴訟法第544條
    規定，請求被告應給付原告344萬1,250元（計算式：000000
    0＋510000＋700000₌0000000元），及自110年9月23日起至清
    償日止，按年息百分之5計算之利息，為有理由，應予准許
    。
五、兩造分別陳明願供擔保請准宣告假執行及免為假執行，經核
    均無不合，爰分別酌定相當之擔保金額准許之。
六、本件事證已臻明確，兩造其餘攻擊、防禦方法及所提證據，
    經核均與判決結果不生影響，爰不一一論列，併此敘明。
七、訴訟費用負擔之依據：民事訴訟法第78條。 
中　　華　　民　　國　　110 　年　　11　　月　　29　　日
                  民事第一庭    法  官     曹宗鼎
上正本係照原本作成。
如對本判決上訴，須於判決送達後20日內向本院提出上訴狀。如委任律師提起上訴者，應一併繳納上訴審裁判費。　　　　　　　　　　　 
中　　華　　民　　國　　110 　年　　11　　月　　29　　日
                                書記官     曾右喬